【裁判字號】    97,消債更,48
【裁判日期】    970630
【裁判案由】    聲請更生程序
【裁判全文】
灣嘉義地方法院民事裁定              97年度消債更字第48號
聲  請  人  甲○○
上列當事人聲請消費者債務清理事件，本院裁定如下：
    主    文
聲請駁回。
聲請程序費用由聲請人負擔。
    理    由
一、按債務人與金融機構協商成立者，不得聲請更生或清算，但
    因不可歸責於己之事由，致履行顯有重大困難者，不在此限
    ；本條例施行前，債務人依金融主管機關協調成立之中華民
    國銀行公會會員辦理消費金融案件無擔保債務協商機制與金
    融機構成立之協商，準用前項之規定，消費者債務清理條例
    第151條第5項、第6項分別定有明文。又聲請更生或清算不
    合程式或不備其他要件者，法院應以裁定駁回之，但其情形
    可以補正者，法院應定期間先命補正，復為同條例第8條所
    明定。
二、聲請意旨略以：聲請人前有不能清償債務情事，曾依「中華
    民國銀行公會會員辦理消費金融案件無擔保債務協商機制」
    （下稱債務協商機制）請求共同協商債務清償方案，並協商
    成立，每月應繳金額新臺幣（下同）17,557元，而聲請人每
    月實領金額約25,000元，扣除個人每月必要生活開支24,776
    元，已無法負擔協商款項，實可認客觀上確有不可歸責於債
    務人之事由。又其無擔保或無優先權之債務總額未逾1,200
    萬元，復未經法院裁定開始清算程序或宣告破產，爰依法聲
    請更生等語。
三、聲請人主張其所負無擔保或優先權債務總金額未超過1,200
    萬元，且於本件更生聲請前，已依債務協商機制與台新銀行
    股份有限公司成立協商，依雙方簽立之協議書，聲請人每月
    應償還17,557元等情，有聲請人提出之債權人清冊及債務協
    商機制協議書1份附卷可徵，應為真實。惟按，債務人依消
    費者債務清理條例第151條第5項、第6項規定向法院聲請更
    生或清算者，自應就協商後係因不可歸責於己之事由致履行
    顯有困難之事實，負舉證之責任。本件聲請人係幫家裏耕作
    ，每月薪水由其父支付乙節，為聲請人所自承（見本院97年
    6月26日訊問筆錄），應認聲請人係有工作能力且有收入之
    人，而就聲請人每月收入之數額，聲請人雖陳稱略以：每
    月22,000元至25,000元，平均應有23,500元等語，惟並未提
    出得證明其每月薪資之證據，復經本院依首揭條例第9條第2
    項之規定命其父乙○○以關係人之身分於97年6月26日到庭
    說明，該通知書並於97年6月13日合法送達乙○○，有送達
    證書1紙在卷可稽，然關係人乙○○於屆上開庭期時無故未
    到庭，經本院詢問聲請人，聲請人復答稱：此事與關係人乙
    ○○無關，不願其知情等語（見本院上開訊問筆錄），是聲
    請人顯不願配合法院而為協力行為，足認其欠缺清理債務之
    誠意，且無聲請更生之真意，復未提供任何收入證明，供本
    院斟酌，本院自無從認定聲請人之薪資僅23,500元。準此，
    聲請人主張其履行協商條件顯有重大困難乙節，不能採信，
    應認聲請人聲請更生，違背消費者債務清理條例第151條第6
    項之規定，且上開欠缺又屬無從補正，依上說明，自應駁回
    其聲請，爰裁定如主文。
中    華    民    國    97    年    6     月    30    日
              民事第一庭    法      官  游悅晨
如不服本裁定，應於裁定送達後10日內，以書狀向本院提出抗告
，並繳納抗告費新臺幣1千元
上為正本係照原本作成
中    華    民    國    97    年    6     月    30    日
                            書  記  官  張富


司法院資訊處製作；財團法人民間司法改革基金會備份。
